臺灣板橋地方法院刑事判決　　　　　　　95年度易字第1349號
公　訴　人　臺灣板橋地方法院檢察署檢察官
被　　　告　丙○○
選任辯護人　郭蕙蘭律師
上列被告因竊佔案件，經檢察官提起公訴（94年度偵續字第225
號），本院判決如下：
    主  文
丙○○意圖為自己不法之利益，而竊佔他人之不動產，處拘役貳
拾日，如易科罰金，以銀元佰元即新臺幣玖佰元折算壹日。緩
刑貳年。
    事  實
一、丙○○於民國91年10月1 日向陳白美雲購買臺北縣永和市○
    ○段416 地號土地之應有部分，及其上臺北縣永和市○○路
    ○ 段130 號5 樓「桂閣櫻花公寓大廈」房屋含地下二樓編號
    第35、36號之立體機械式停車位（下稱系爭停車位，所在位
    置如附件臺北縣中和地政事務所土地複丈成果圖所示之B 部
    分）等建物，詎其明知該址地下二樓主要係供作防空避難室
    兼停車空間使用（即屬永平段4698建號之部分），為承購停
    車位之住戶全體所共有，其僅得管理專用其所購買之系爭停
    車位空間，其餘未劃設停車位之空間，未經全體建物所有權
    人之同意，任何共有人不得擅自使用。丙○○竟意圖為自己
    不法之利益，於92年10月間某日，自行將系爭停車位自動移
    位設備之配電箱電源關閉，並在該配電箱上加裝一具鎖頭，
    致該自動位移設備之操作面板喪失回復功能，而使丙○○及
    其不知情之家屬施慧菁、彭榮機、乙○○○（前揭三人均另
    經檢察官為不起訴處分）得以在系爭停車位與其左側牆壁間
    所形成之空間內（下稱系爭使用空間，即如上開土地複丈成
    果圖所示之A 部分），擅自同時停放車牌號碼P8-4366 、ZD
    -4985 號自用小客車及車牌號碼P5-217號營業小客車，而竊
    佔原僅供機械式停車位挪動之時短暫利用，而仍屬於全體建
    物所有權人共有之系爭使用空間共14.43 平方公尺，專供己
    使用，並使該社區管理委員會僱請之維修人員難以進入後方
    消防及發電機室（即屬永平段4693建號之部分，為全體區分
    所有權人所共有）進行緊急應變搶修等作業。
二、案經丁○○訴由臺北縣政府警察局永和分局報請臺灣板橋地
    方法院檢察署檢察官偵查後提起公訴。
    理  由
一、本案以下所引用之證據，檢察官、被告丙○○及選任辯護人
    均未就證據能力表示異議（見本院卷第167 頁），而各該證
    據依刑事訴訟法規定亦無不具證據能力之情事，故本院認均
    得作為認定被告有罪之依據，合先敘明。
二、上揭犯罪事實，業據被告丙○○於本院審理時坦承不諱，核
    與證人即告訴人丁○○於警詢時；證人王財寶、甲○○於檢
    察官訊問時所證述之情節均相符，並有房地產買賣契約書、
    建物所有權狀、建物登記謄本、機械停車設備保養合約、93
    年3 月2 日永和中山路郵局第72號存證信函、誠寬法律事務
    所93年3 月18日93年度誠法字第0318號函文、臺灣板橋地方
    法院檢察署94年8 月11日勘驗筆錄、臺北縣中和地政事務所
    94年8 月23日土地複丈成果圖、明緯建設股份有限公司94年
    10月14日94年度明字第94101401號函文、臺北縣中和地政事
    務所96年1 月24日北縣中地測字第0960000736號函文各1 份
    及現場照片數張附卷可資佐證，足認被告自白與事實相符。
    本案事證明確，被告犯行洵堪認定。
三、查被告丙○○行為後，刑法部分條文於95年7 月1 日修正施
    行，刑法第320 條第2 項、第1 項竊佔罪法定刑內有關得處
    罰金刑之部分，依修正後刑法施行法第1 條之1 及刑法第33
    條第5 款等規定，得處之罰金刑最高為新臺幣15,000元、最
    低為新臺幣1,000 元。然依被告行為時即修正前之刑法及罰
    金罰鍰提高標準條例之規定，該罪之罰金刑經提高倍數後，
    最高額雖與修正後之規定相同，惟最低額部分顯較修正後為
    輕。因此，比較上述修正前後之刑罰法律，修正後之相關規
    定既未較有利於被告，自應適用被告行為時之罰金刑刑度相
    關規定，而本案亦應依刑法第2 條第1 項前段規定，一體適
    用修正前即被告行為時之刑法及罰金罰鍰提高標準條例規定
    ，應予敘明。核被告所為，係犯刑法第320 條第2 項、第1
    項之竊佔罪。爰審酌被告犯罪動機、手段、所生危害，暨其
    犯後尚知坦認所為等一切情狀，量處如主文所示之刑。又按
    被告行為時之刑法第41條第1 項前段規定：「犯最重本刑為
    5 年以下有期徒刑以下之刑之罪，而受6 個月以下有期徒刑
    或拘役之宣告，因身體、教育、職業、家庭之關係或其他正
    當事由，執行顯有困難者，得以（銀元）1 元以上3 元以下
    折算1 日，易科罰金。」而其行為時之易科罰金折算標準，
    廢止前罰金罰鍰提高標準條例第2 條前段（現已刪除）規定
    ，就其原定數額提高為100 倍折算1 日，則本案被告行為時
    之易科罰金折算標準，應以銀元300 元折算1 日，經折算為
    新臺幣後，即應以新臺幣900 元折算1 日；另95年7 月1 日
    修正施行之刑法第41條第1 項前段規定：「犯最重本刑為5
    年以下有期徒刑以下之刑之罪，而受6 個月以下有期徒刑或
    拘役之宣告者，得以新臺幣1,000 元、2,000 元或3,000 元
    折算1 日，易科罰金。」經比較修正前後之易科罰金折算標
    準，刑法修正施行後之規定並未較有利於被告，故亦應依刑
    法第2 條第1 項前段規定，適用修正前之刑法第41條第1 項
    前段、廢止前罰金罰鍰提高標準條例第2 條規定，定其如易
    科罰金之折算標準。末按犯罪在刑法新法施行前，於新法施
    行後之緩刑之宣告，應適用新法第74條之規定（最高法院95
    年第8 次刑事庭會議決議可資參照）。亦即，就緩刑之宣告
    ，係依裁判時之情狀為其考量標準，此部分應逕依裁判時之
    法律為適用基準，無須比較新舊法。查被告前未曾因故意犯
    罪受有期徒刑以上刑之宣告，有臺灣高等法院被告前案紀錄
    表1 份附卷可憑，而被告於犯後已坦承犯行，並已將竊佔所
    生之相關費用匯付予管理委員會，有陽信商業銀行匯款收執
    聯影本1 紙在卷可參，且被告現已搬離上開桂閣櫻花公寓大
    廈，未因停車等問題再與他人發生糾紛，足見其尚有悔悟之
    心，告訴人丁○○復已當庭表示願意原諒被告等語，是被告
    因一時失慮罹此刑責，經此偵審教訓後，應無再犯之虞，本
    院因認所宣告之刑，以暫不執行為適當，爰依刑法第74條第
    1 項第1 款規定，併予宣告緩刑2 年，以勵自新。
據上論斷，應依刑事訴訟法第299 條第1 項前段，刑法第2 條第
1 項前段、第320 條第2 項、第1 項、第74條第1 項第1 款、修
正前刑法第41條第1 項前段，罰金罰鍰提高標準條例第1 條前段
、廢止前罰金罰鍰提高標準條例第2 條，現行法規所定貨幣單位
折算新臺幣條例第2 條，判決如主文。
本案經檢察官王家春到庭執行職務。
中　　華　　民　　國　　96　　年　　6 　　月　　15　　日
                  刑事第二庭  審判長法　官  李 麗 玲
                                    法　官  黎 錦 福
                                    法　官  張 兆 光
上列正本證明與原本無異。
如不服本判決，應於判決送達後10日內向本院提出上訴狀 (應附
繕本)，上訴於臺灣高等法院。
                                    書記官  曹 秋 冬
中　　華　　民　　國　　96　　年　　6 　　月　　15　　日
附錄本案論罪科刑法條：
刑法第320 條
意圖為自己或第三人不法之所有，而竊取他人之動產者，為竊盜
罪，處5 年以下有期徒刑、拘役或500 元以下罰金。
意圖為自己或第三人不法之利益，而竊佔他人之不動產者，依前
項之規定處斷。
前2 項之未遂犯罰之。
